臺灣臺北地方法院刑事判決　　　　　　　　93年度訴字第28號
公　訴　人　臺灣臺北地方法院檢察署檢察官
被　　　告　甲○○
選任辯護人　黃麗蓉律師
　　　　　　張振興律師
　　　　　　吳德讓律師
被　　　告　戊○○
選任辯護人　黃麗蓉律師
　　　　　　張振興律師
　　　　　　金　鑫律師
被　　　告　己○○
　　　　　　　　　　（現於臺灣臺北看守所羈押中）
選任辯護人　吳玲華律師
　　　　　　林士祺律師
被　　　告　庚○○
選任辯護人　陳佳瑤律師
　　　　　　鄭凱鴻律師
　　　　　　謝宜雯律師
被　　　告　辛○○
選任辯護人　陳佳瑤律師
　　　　　　鄭凱鴻律師
上列被告等因違反毒品危害防制條例等案件，經檢察官提起公訴
（92年度偵字第13541號）及臺灣桃園地方法院檢察署檢察官（
92年度偵字第17996號、95年度偵字第3648號、95年度毒偵字第
86號）、臺灣苗栗地方法院檢察署檢察官（94年度偵字第964號
）移送併案審理，本院判決如下：
    主  文
甲○○販賣第三級毒品，處有期徒刑捌年。犯罪所得新臺幣壹佰
肆拾萬元沒收之，如全部或一部不能沒收時，以其財產抵償之。
戊○○連續販賣第二級毒品，處有期徒刑拾年。扣案如附表一編
號十五、如附表三編號一至編號三、編號五所示之物，均沒收；
犯罪所得新臺幣壹佰拾萬元沒收之，如全部或一部不能沒收時
，以其財產抵償之。又共同販賣第三級毒品，處有期徒刑陸年。
扣案如附表一編號一所示之物，沒收銷燬之；扣案如附表一編號
二至編號十三、編號十五、編號二十、如附表三編號一至編號三
、編號五所示之物，均沒收。應執行有期徒刑拾伍年陸月。扣案
如附表一編號一所示之物，沒收銷燬之；扣案如附表一編號二至
編號十三、編號十五、編號二十、如附表三編號一至編號三、編
號五所示之物，均沒收；犯罪所得新臺幣壹佰拾萬元沒收之，
如全部或一部不能沒收時，以其財產抵償之。
己○○共同連續販賣第二級毒品，處有期徒刑拾年。；扣案如附
表二編號四至編號十八所示之物，均沒收銷燬之；扣案如附表一
編號十六至編號十八、如附表二編號二一、編號二三至編號二六
、編號三一所示之物，均沒收；犯罪所得新臺幣貳佰萬元沒收之
，如全部或一部不能沒收時，以其財產抵償之。又共同連續販賣
第三級毒品，處有期徒刑捌年；扣案如附表一編號一、如附表二
編號一、編號十九所示之物，均沒收銷燬之；扣案如附表一編號
二至編號十三、編號十六至編號十八、編號二十、如附表二編號
二、編號三、編號二十至編號二八、編號三一所示之物，均沒收
。又未經許可，持有子彈，處有期徒刑壹年，併科罰金新臺幣陸
萬元，罰金如易服勞役，以新臺幣壹仟元折算壹日；扣案具殺傷
力之改造子彈肆顆，均沒收。應執行有期徒刑拾捌年陸月，併科
罰金新臺幣陸萬元，罰金如易服勞役，以新臺幣壹仟元折算壹日
。扣案如附表二編號四至編號十八所示及如附表一編號一、如附
表二編號一、編號十九所示之物，均沒收銷燬之；扣案如附表一
編號二至編號十三、編號十六至編號十八、編號二十、如附表二
編號二、編號三、編號二十至編號二八、編號三一所示之物及具
殺傷力之改造子彈肆顆，均沒收；犯罪所得新臺幣貳佰萬元沒收
之，如全部或一部不能沒收時，以其財產抵償之。
庚○○共同連續販賣第二級毒品，處有期徒刑捌年。扣案如附表
二編號四至編號十八所示之物，均沒收銷燬之；扣案如附表一編
號十六至編號十八、附表二編號二一、編號二三至編號二六、編
號三一所示之物，均沒收；犯罪所得新臺幣貳佰萬元沒收之，如
全部或一部不能沒收時，以其財產抵償之。又共同連續販賣第三
級毒品，處有期徒刑陸年。扣案如附表一編號一、如附表二編號
一、編號十九所示之物，均沒收銷燬之；扣案如附表一編號二至
編號十三、編號十六至編號十八、編號二十、如附表二編號二、
編號三、編號二十至編號二八、編號三一所示之物，均沒收。應
執行有期徒刑拾年陸月。扣案如附表一編號一、如附表二編號
一、編號十九所示之物、扣案如附表二編號四至編號十八所示之
物，均沒收銷燬之；扣案如附表一編號二至編號十三、編號十六
至編號十八、編號二十、如附表二編號二、編號三、編號二十至
編號二八、編號三一所示之物，均沒收；犯罪所得新臺幣貳佰萬
元沒收之，如全部或一部不能沒收時，以其財產抵償之。
辛○○共同連續販賣第二級毒品，處有期徒刑柒年陸月。扣案如
附表二編號四至編號十八所示之物，均沒收銷燬之；扣案如附表
一編號十六至編號十八、附表二編號二一、編號二三至編號二六
、編號三一所示之物，均沒收；犯罪所得新臺幣貳佰萬元沒收之
，如全部或一部不能沒收時，以其財產抵償之。又共同連續販賣
第三級毒品，處有期徒刑伍年陸月。扣案如附表一編號一、如附
表二編號一、編號十九所示之物，均沒收銷燬之；扣案如附表一
編號二至編號十三、編號十六至編號十八、編號二十、如附表二
編號二、編號三、編號二十至編號二八、編號三一所示之物，均
沒收。應執行有期徒刑拾貳年陸月。扣案如附表一編號一、如附
表二編號一、編號十九所示之物、扣案如附表二編號四至編號十
八所示之物，均沒收銷燬之；扣案如附表一編號二至編號十三、
編號十六至編號十八、編號二十、如附表二編號二、編號三、編
號二十至編號二八、編號三一所示之物，均沒收；犯罪所得新臺
幣貳佰萬元沒收之，如全部或一部不能沒收時，以其財產抵償之
。
    事  實
一、甲○○（綽號小東、華哥）、戊○○（綽號小陳）、己○○
    、庚○○（綽號大姐）、辛○○（綽號阿凱）、丁○○（綽
    號小白）、壬○○（綽號螞蟻，丁○○及壬○○均通緝中）
    均明知俗稱搖頭丸之ＭＤＭＡ、ＭＤＡ均為毒品危害防制條
    例第二條第二項第二款公告查禁之第二級毒品，而俗稱Ｋ他
    命之愷他命（Ｋｅｔａｍｉｎｅ），則為同條例同條項第三
    款公告查禁之第三級毒品，不得販賣、持有。詎：
  (一)戊○○竟意圖營利而基於販賣第二級毒品之概括犯意，自民
    國九十二年三月間某日起，至同年五月二十一日下午三時四
    十五分許，綽號「水哥」之上源王戴勝（業經另案判決有罪
    確定在案）在臺北縣汐止市○○街二二巷四九號前為警查獲
    時止之該段期間內，先後在臺北市○○○路與研究院路口及
    臺北市○○路○○道附近等處，以每顆新臺幣（下同）一百
    二十五元之代價，多次向綽號「水哥」之王戴勝（業經另案
    判決有罪確定在案）購入含有第二級毒品ＭＤＭＡ或ＭＤＡ
    成分之搖頭丸，共計購入約一萬顆後，再以每顆一百三十元
    至一百四十元不等之價格，在不詳地點轉售予意圖營利而販
    入第二級毒品概括犯意之己○○牟利，販賣第二級毒品所得
    至少一百三十萬元（以每顆最低售價一百三十元×售出一萬
    顆計算）。
  (二)己○○基於意圖營利販賣第二級毒品及第三級毒品之概括犯
    意，與同居女友庚○○及友人辛○○、丁○○及壬○○基於
    共同販賣含有第二級毒品ＭＤＭＡ、ＭＤＡ成分之搖頭丸及
    第三級毒品愷他命之概括犯意聯絡，以由己○○、庚○○負
    責聯絡販入、調度及分裝第二級毒品及第三級毒品等事宜；
    壬○○負責「背貨」亦即將毒品攜至舞廳內供辛○○、丁○○販賣，俾藉以逃避查緝；辛○○、丁○○則負責尋找買主
    、收款及交付毒品之分工方式，共組販毒集團，辛○○、丁○○、壬○○除可抽佣獲利，而己○○、庚○○則可從中賺
    取差價牟利。自九十二年四月間某日起，在桃園縣桃園市內
    之「獅子王舞廳」內，以上開分工方式，先後將己○○以每
    顆一百三十元之價格向戊○○所販入含有第二級毒品ＭＤＭ
    Ａ或ＭＤＡ成分，共計約一萬顆之搖頭丸，以每顆二百元之
    價格，以及其在不詳時、地向高雄之真實姓名、年籍均不詳
    ，綽號「阿東」之成年男子，以每公克五百元至五百五十元
    之價格所販入之第三級毒品愷他命，以每公克七百元之價格
    ，先後多次轉售予不特定人牟利，販賣第二級毒品得款約二
    百萬元（每顆二百元×售出一萬顆計算）。
  (三)嗣於九十二年六月初某日，己○○承其上開意圖營利販賣第
    三級毒品之概括犯意，而與戊○○基於共同意圖營利而販賣
    第三級毒品之犯意聯絡，分由戊○○負責與亦有販賣第三級
    毒品愷他命營利意圖之甲○○聯絡購買第三級毒品愷他命之
    事宜，己○○則負責籌資一百四十四萬元款項持交戊○○，
    再由戊○○先後以在不詳地點給付現金十萬元予甲○○，以
    及於九十二年六月九日匯款一百三十萬元至甲○○之萬通商
    業銀行股份有限公司（下稱萬通商業銀行，現已與中國信託
    商業銀行合併）帳號00000000000000號帳戶
    等方式給付共計一百四十萬元購毒款項予甲○○，尚欠餘款
    五十二萬元之方式，每公斤四十八萬元之價格，向甲○○購
    買第三級毒品愷他命四公斤（戊○○佔一公斤，餘三公斤歸
    己○○所有），甲○○因此得款約一百四十萬元。嗣於九十
    二年六月十四日下午二時三十分許，戊○○經甲○○通知取
    貨後，指示亦有犯意聯絡之壬○○前往臺北市○○路上鴨肉
    扁麵店前等候提貨，經甲○○指派真實姓名、年籍均不詳，
    與甲○○有意圖營利販賣第三級毒品愷他命犯意聯絡之成年
    男子前來，將壬○○帶往臺北市○○區○○路之福華飯店五
    樓不詳房號房間後，由另二名真實姓名、年籍均不詳與甲○○亦有犯意聯絡之成年男子，在該房間內，將如附表一編號
    一所示之第三級毒品愷他命四包（合計毛重四二二九‧三五
    公克，合計淨重四一０二‧九一公克，驗餘合計淨重四一０
    一‧八二公克）持交壬○○，壬○○旋即搭乘計程車返回桃
    園縣桃園市○○○路○段六九巷一二號「天堂鳥汽車旅館」
    第六五一號房內，將向甲○○購得之如附表一編號一所示之
    第三級毒品愷他命四包（合計毛重四二二九‧三五公克，合
    計淨重四一０二‧九一公克，驗餘合計淨重四一０一‧八二
    公克）持交在該處等候之戊○○。迄於同日晚上八時許，正
    值戊○○、壬○○、己○○、丁○○在上開「天堂鳥汽車旅
    館」第六五一號房內拆裝烘乾販入之第三級毒品愷他命，準
    備摻入咖啡因增加重量之際，為警持搜索票搜索查獲戊○○
    、壬○○、己○○、丁○○及戊○○之友人林書屏（業經檢
    察官另為不起訴處分確定），扣得如附表一所示之物，以及
    經警循線於如附表二所示己○○住處內，查獲庚○○、辛○○、辛○○之女友徐培芳（業經檢察官另為不起訴處分確定
    ），扣得如附表二所示之物；於如附表三所示戊○○住處內
    ，扣得如附表三所示之物，並依戊○○、己○○之供述循線
    查獲甲○○。
二、己○○明知具殺傷力之改造子彈係槍砲彈藥刀械管制條例所
    列管，未經許可不得持有，仍於九十二年六月十四日為警查
    獲時回溯約半年前之某日，在其真實姓名、年籍均不詳，綽
    號「阿火」之成年男性友人位在高雄市○○路住處內，自該
    綽號「阿火」之成年男子處受贈持有具殺傷力之改造子彈六
    顆（業經鑑定試射擊發二顆），將之藏放桃園縣桃園市○○
    路六五八巷一號二四樓之三住處內。
三、案經臺北市政府警察局刑事警察大隊移送臺灣臺北地方法院
    檢察署檢察官偵查起訴，以及臺灣桃園地方法院檢察署檢察
    官、臺灣苗栗地方法院檢察署檢察官移送本院併案審理。
    理  由
壹、程序方面：
    關於檢察官起訴書及補充理由書所提證據方法之證據能力，
    被告甲○○、庚○○、辛○○均不爭執，至被告戊○○、己○○二人，除被告戊○○辯稱：其警詢筆錄內容非出於自由
    意思所為，而係遭員警脅迫後，依員警要求照已繕打完成之
    筆錄內容朗讀等語，以及被告己○○辯稱：警詢筆錄之記載
    與其在警詢中所為之供述內容不符云云，否認其等警詢筆錄
    之證據能力外，餘均無爭執，茲就被告戊○○、己○○否認
    其等各自在警詢中供述之證據能力，分述如下：
一、被告戊○○部分：
  (一)按被告之自白，非出於強暴、脅迫、利誘、詐欺、疲勞訊問
    、違法羈押或其他不正之方法，且與事實相符者，得為證據
    ；被告陳述其自白係出於不正之方法者，應先於其他事證而
    為調查。該自白如係經檢察官提出者，法院應命檢察官就自
    白之出於自由意志，指出證明之方法，刑事訴訟法第一百五
    十六條第一項、第三項分別定有明文。而被告之自白，如係
    出於不正之方法，並非自由陳述，即其取得自白之程序，已
    非適法，則不問自白內容是否確與事實相符，因其非係適法
    之證據，即不能採為判決基礎，故審理事實之法院，遇有被
    告對於自白任意性提出抗辯時，應先於其他事實而為調查，
    此亦有最高法院二十三年上字第八六八號判例意旨可資參照
    。經查：被告戊○○之警詢筆錄既經檢察官載明於起訴書之
    證據清單及待證事實欄中，係經檢察官所提出，則經被告戊○○於本院行準備程序中及審理時以其於警詢時之自白係遭
    員警脅迫照念為由，否認其警詢筆錄證據能力（本院卷一第
    五九頁；本院卷二第二四九頁；本院卷三第一二頁），揆諸
    前揭規定與判例意旨，自應由檢察官就被告戊○○警詢筆錄
    自白之任意性，指出證明之方法。然經本院當庭播放檢察官
    所提出之被告戊○○警訊錄音帶結果顯示，被告戊○○之警
    詢筆錄製作過程中，雖有連續錄音，然顯非以一問一答，邊
    繕打筆錄邊詢問之方式製作，而係由被告戊○○依照警詢筆
    錄記載內容朗讀之事實，亦據本院勘驗無誤，有勘驗筆錄一
    份在卷可稽（本院卷二第二八四頁）。自無法據此證明被告
    戊○○警詢筆錄記載之內容，均係被告戊○○出於自由意志
    所為之陳述。
  (二)至證人周郁文、黃奇仁亦即該時負責製作被告戊○○警詢筆
    錄之臺北市政府警察局刑事警察大隊偵查員於本院審理時雖
    均證稱並未脅迫或以其他不正方法對被告戊○○取供等語（
    本院卷三第五頁至第十頁），惟證人周郁文、黃奇仁既係負
    責製作被告戊○○該份警詢筆錄之承辦員警，與被告戊○○
    立場當屬極度對立，衡常要無自曝有以言語脅迫或其他不正
    方法，要求被告戊○○按渠等業已繕打完成之警詢筆錄記載
    照本宣科，對被告戊○○取供之行為。況證人周郁文於本院
    審理時證稱：被告戊○○在警詢中，自正式開始製作警詢筆
    錄前，以一問一答方式對被告戊○○瞭解案情時起，至與被
    告戊○○核對警詢筆錄內容時止，均有全程連續錄音，而非
    迄於與被告戊○○核對警詢筆錄內容時，始開始錄音云云（
    本院卷三第八頁、第九頁），亦顯與本院勘驗被告戊○○警
    詢錄音帶之結果相悖。是證人周郁文、黃奇仁於本院審理時
    證稱：被告戊○○之警訊筆錄內容均係依照被告戊○○在自
    由意志下之陳述內容所為之記載等證詞，已難謂為客觀公允
    ，委難採信，亦不足以據此證明被告戊○○警詢時自白之任
    意性。
  (三)據此，足認被告戊○○辯稱：其警詢筆錄內容非出於自由意
    思所為，而係遭員警脅迫後，依員警要求照已繕打完成之筆
    錄內容朗讀等語，非無可採。揆諸前揭規定與判例意旨，被
    告戊○○於警訊時所為上開無法證明任意性之陳述，自不得
    遽以採為判決基礎之證據，應予排除。
二、被告己○○部分：
  (一)被告己○○於如附表一所示之時間、地點為警查獲後，經警
    對之製作第一次警詢筆錄時，係九十二年六月十五日凌晨零
    時三十分許之夜間，且因被告己○○表示精神狀態疲累，要
    求休息後再製作警詢筆錄，遂即暫停製作警詢筆錄，迄於同
    日上午六時許，始在被告己○○自陳精神狀態良好狀態下，
    開始製作第二次警詢筆錄，且在第一次及第二次警詢筆錄製
    作過程中，均係採一問一答，邊問邊寫方式為之，警詢筆錄
    之內容，雖非逐字記載，然均係依被告己○○之陳述，予以
    記載要旨，並均係自詢問被告己○○年籍資料時起，迄於警
    詢筆錄製作完成，持交被告己○○閱覽無誤，要求被告己○○在警詢筆錄上簽名蓋章時止，均有全程連續錄音，此亦經
    本院勘驗被告己○○警詢錄音帶核閱無誤，有勘驗筆錄及準
    備程序筆錄各一份在卷可稽（本院卷二第二八四頁；本院卷
    三第一一二頁至第一一八頁背面），是被告己○○辯稱其警
    詢筆錄記載之內容，與其所述不符云云，顯係違實之詞，不
    足採信。
  (二)再以被告己○○在警詢中，除就其是否涉及違反毒品危害防
    制條例案件部分而為陳述外，與員警之間，並有：「警：問
    你一個題外話，上次在獅子王是為了什麼事吵架？啟：就是
    因為地方都有一些地頭蛇，因為他們知道我身上一定有東西
    ，而且因為我本身就是做大量的，一定比較多，東西就比較
    好，他們就是要來吃王八蛋的，就是吃不用錢的，我因為偶
    爾一、二次我會請他們，但是他們天天來天天來，剛好那天
    我心情不好，他就硬要打我，我就跟他打了。警：他們幾個
    人？啟：七、八個。警：你一個？啟：對啊！我一個。警：
    都是在那邊混的小姐？啟：不是小姐，就是一些當地的地頭
    蛇。」（本院卷三第一一六頁背面），以及「‧‧‧我去就
    是自己玩自己的。去那種地方很大聲砰碰響（台語），如果
    沒有靠Ｋ他命那種東西，坐不到兩個小時就受不了了，就是
    要靠這種東西才會感覺頭暈暈的。燈光打過來會覺得很漂亮
    的感覺，有的也可以坐很久，但是是靠喝酒，而且裡面也會
    放笑氣，我朋友在裡面玩，沒有吃Ｋ他命、搖頭丸，出來也
    是「號呆」（台語）的樣子，裡面笑氣放很強。」（本院卷
    三第一一七頁背面）等對話內容，且言談之中，態度自若，
    陳述平實，用詞口語化等情觀之，若被告己○○在警詢中，
    有遭員警以強暴、脅迫或其他不正方法，違反其自由意志取
    供之情事，則其要無與員警聊及其為警查獲前，曾在桃園縣
    桃園市「獅子王舞廳」內與人發生衝突之緣由（本院卷三第
    一一六頁背面），並提及若未施用第二級毒品搖頭丸及第三
    級毒品愷他命，依其個人經驗，無法在舞廳內久待，以及舞
    廳內亦多會施放笑氣等（本院卷三第一一七頁背面）與案情
    無關話題之可能。職是，堪認被告己○○辯稱其警詢筆錄係
    在應承辦員警之要求下，依照業已繕打完畢之筆錄內容朗讀
    ，非出於其自由意思所為之陳述云云，亦無可採。
  (三)是被告己○○之警詢筆錄，既係依據被告己○○出於自由意
    志下之陳述內容而為記載，自具有證據能力，得採為本件判
    決之基礎。
貳、實體方面：
一、訊據被告己○○就其上開販賣含有第二級毒品ＭＤＭＡ、Ｍ
    ＤＡ成分之搖頭丸及第三級毒品愷他命牟利之犯行，以及其
    持有扣案具殺傷力子彈六顆之犯行坦承不諱（本院卷一第八
    ０頁、第二二一頁），然辯稱：並未與向被告甲○○、戊○○購買第二級毒品搖頭丸或第三級毒品愷他命，亦未與被告
    庚○○、辛○○、壬○○及丁○○等人共組販毒集團，僅其
    一人販毒云云。至被告甲○○、戊○○、庚○○、辛○○則
    均矢口否認涉有上開犯行，(一)被告甲○○辯稱：被告戊○○
    匯至其帳戶中之一百三十萬元現款，係被告戊○○用以清償
    先前向其借貸之一百三十萬元債務，而非被告戊○○向其購
    買第三級毒品愷他命之款項，並無販賣第三級毒品愷他命之
    情事云云（本院卷一第一一五頁；本院卷三第二七六頁）；
    (二)被告戊○○辯稱：並未販賣第二級毒品予被告己○○，且
    係因一次購買一公斤之第三級毒品愷他命較為便宜，為供己
    施用，始與被告己○○合資，至桃園縣桃園市之「ＳＫＹ舞
    廳」內，向真實姓名、年籍均不詳，綽號「小黑」之成年男
    子購買扣案如附表一編號一所示第三級毒品愷他命中之一公
    斤愷他命，至其與被告甲○○間之一百三十萬往來，係為清
    償其向被告甲○○所借之欠款，並非向被告甲○○購買扣案
    如附表一編號一所示第三級毒品愷他命之購毒款項云云（本
    院卷一第五九頁、第六０頁；本院卷三第二七六頁）；(三)被
    告庚○○辯稱：與被告己○○之間雖為同居關係，然僅有施
    用毒品，並未與被告己○○共同販賣含第二級毒品ＭＤＭＡ
    、ＭＤＡ成分之搖頭丸或第三級毒品愷他命云云（本院卷一
    第六０頁；本院卷三第二七六頁）；(四)被告辛○○辯稱：僅
    有介紹朋友向被告己○○購買含第二級毒品ＭＤＭＡ、ＭＤ
    Ａ成分之搖頭丸及第三級毒品愷他命，未與被告己○○共同
    販賣毒品之行為云云（本院卷一第六０頁；卷二第七九頁；
    本院卷三第二七六頁）。
二、然查：
  (一)被告甲○○部分：
  1.被告己○○、戊○○於如附表一所示查獲時間、地點為警查
    獲時，所扣得如附表一編號一所示之第三級毒品愷他命，係
    被告己○○、戊○○合資以每公斤四十八萬元之價格，被告
    己○○占其中三公斤，被告戊○○占一公斤之比例，由被告
    己○○先行籌資將其所占三公斤第三級毒品愷他命，總計一
    百四十四萬元之購毒款項，交付被告戊○○，由被告戊○○
    負責與被告甲○○聯絡購毒事宜，共同向被告甲○○所購買
    ，被告戊○○並已先後給付現金十萬元予被告甲○○及於九
    十二年六月九日匯款一百三十萬元至被告甲○○帳戶之方式
    ，給付共計一百四十萬元之購毒款項予被告甲○○，被告甲○○並於收款後之九十二年六月十四日通知被告戊○○取貨
    ，再由被告戊○○指示被告壬○○前往取貨等事實，業據證
    人即被告己○○於警詢時及偵查中證稱：扣案如附表一編號
    一所示之第三級毒品愷他命四大粒，係其與被告戊○○以每
    公斤四十八萬元之價格所購買，再由被告戊○○被告壬○○
    前往取貨等語在卷（九十二年度偵字第一三五四一號卷 (下
    稱偵字第一三五四一號卷)第一八頁背面、第二０頁；本院
    卷三第一一四頁背面、第一一五頁），核與證人即被告戊○○於偵查中證述：「‧‧‧Ｋ他命是找丁東明（應為被告甲○○之誤繕）拿‧‧‧」、「（九十二年六月十四日昨天查
    獲買三公斤還是四公斤？）買四公斤，但欠他一公斤的錢，
    我從建華銀行匯了一百三十萬元給他，另給他十萬元。」等
    語相符（偵字第一三五四一號卷第二一三頁），並經受被告
    戊○○指示前往取貨攜回上開「天堂鳥汽車旅館」第六五一
    號房內持交被告戊○○、己○○之證人即被告壬○○於警詢
    中證稱：「因為我是受到綽號『陳哥』本名戊○○之教唆叫
    我帶著Ｋ他命前往該處。」、「我是昨天下午十四時三十分
    ，先前往臺北市○○路上的鴨肉扁麵店前等候，然後由對方
    的人騎機車載我在附近繞一圈，看有無人跟蹤後，再改搭計
    程車到臺北市○○區○○路上的福華飯店內五樓某一個房間
    內（詳細房間號碼對方沒讓我看到），當我到達房間內，見
    到二個年籍不詳之男子，等我一到就把Ｋ他命交給我後，就
    叫我趕快搭計程車離開，並交代到桃園時把東西（指Ｋ他命
    ）直接交給『陳哥』。然後我就直接搭車回到桃園市○○○
    路上天堂鳥汽車旅館，把Ｋ他命交給綽號『陳哥』之男子，
    交給他們作為販賣毒品之用途。」、「本來是『陳哥』自己
    要去的，但是後來『陳哥』對我表示有警方在注意他，需要
    一個生面孔前往才不會被注意，所以才改叫我前往去提取Ｋ
    他命。」、「此次警方所查獲之Ｋ他命是己○○出資購買三
    公斤（一公斤是新臺幣四十八萬元），『陳哥』購買一公斤
    ‧‧‧」等語綦詳（偵字第一三五四一號卷第二九頁、第三
    ０頁、第三一頁）。
  2.而證人即被告戊○○在九十二年六月十四日為警查獲前，確
    有如其所證於九十二年六月九日匯款一百三十萬元至被告甲○○之萬通商業銀行帳號00000000000000號
    帳戶之事實，亦有建華銀行匯款委託書及萬通商業銀行三重
    分行九十二年九月二十六日萬通三重字第一三六號函暨函覆
    之被告甲○○上開帳戶九十二年六月份存提款往來明細資料
    各一份在卷可稽（九十二年度他字第三八四一號卷第三二頁
    ；九十二年度偵字第一七五一六號卷第一六頁、第一七頁）
    。且酌諸公訴檢察官以九十三年度蒞字第一一七二號補充理
    由書所提出被告甲○○部分之監聽譯文中，證人即被告戊○○以0000000000號行動電話與證人即被告己○○
    所使用之0000000000號行動電話於九十二年六月
    七日晚上十一時二十二分許該次通話中：「Ｋ明（即被告己○○）：你身上有錢嗎？」、「Ｋ明：我是說我們星期一要
    用的錢喔。」、「小陳（即被告戊○○）：有啊，星期一要
    用的，九十加上今天、明天做的，大概約一二０萬吧。」、
    「Ｋ明：我想先拿三粒（公斤）的錢給他。」、「小陳：倒
    不如你先拿三粒的錢給他，三粒約一百多‧‧‧」等對話內
    容（本院卷二第三一頁），對照九十二年度行事曆結果，證
    人即被告己○○、戊○○該次通話日期九十二年六月七日為
    星期六，其等所提及「星期一」須先支付三公斤共計一百餘
    萬購毒款項之日期即係九十二年六月九日，均正核與證人即
    被告戊○○係在九十二年六月九日先將其中三公斤第三級毒
    品愷他命之購毒款項一百三十萬元匯予被告甲○○之時間、
    數量及數額相合。據此，足徵證人即被告己○○、戊○○、
    壬○○上開所證各節非虛可採，扣案如附表一編號一所示第
    三級毒品愷他命，確係證人即被告戊○○、己○○合資以每
    公斤四十八萬元之價格，向被告甲○○所購買，洵堪認定。
  3.至證人即被告己○○嗣於本院審理時，雖改口證稱：其與被
    告戊○○於如附表一所示時間、地點為警查獲時所扣得如附
    表一編號一所示之第三級毒品愷他命，係其向真實姓名、年
    籍均不詳，綽號「阿東」之成年男子所購買，而非向被告甲○○所購買云云。然酌諸證人即被告己○○於本院審理時，
    證稱：扣案如附表一編號一所示之第三級毒品愷他命中，其
    所占之三公斤第三級毒品愷他命係其指示證人即被告壬○○
    至高速公路南崁交流道附近，向該名親自攜貨北上綽號「阿
    東」之成年男子取貨云云（本院卷三第一八頁、第一九頁）
    ，非僅與其於本院審理時所證：「（如何交貨？）叫人家託
    運上來。就是叫野雞車送到桃園交流道旁邊的託運站。」云
    云（本院卷三第七九頁）不符，復與證人即被告壬○○上開
    警詢中所證述之情節迥異，況證人即被告壬○○亦無隨意編
    指上開取貨經過之動機可言。且證人即被告己○○既證稱證
    人即被告壬○○係受其指示前往領貨云云，則質之證人即被
    告己○○究係指示證人即被告壬○○至桃園交流道附近何一
    託運站領貨，其證稱：「不知道，是壬○○去領的。」、「
    我也不曉得是什麼託運站，反正是壬○○過去領的。」云云
    （本院卷三第七九頁），顯與常情有違。再者，證人即被告
    己○○於本院審理時，就其如何支付購毒款項予該真實姓名
    、年籍均不詳，綽號「阿東」之成年男子一節，於本院同次
    審理期日作證時，時稱：「‧‧‧我叫壬○○帶現金下去。
    」云云，時稱：「（交錢之後幾天交貨？）錢匯給他後一、
    兩天‧‧‧」云云（本院卷三第七九頁），先後不一，互異
    其詞。諸此各節，足徵證人即被告己○○於本院審理時上開
    所證各節，均係為迴護被告甲○○而隨意編指之詞，不足採
    信。
  4.又證人即被告戊○○於本院審理時亦改稱：之所以匯款一百
    三十萬元至被告甲○○帳戶中，係為清償其先前因座落在臺
    北縣中和市○○路一二二號六樓房屋遭法院查封拍賣，為參
    與投標買回上開房屋，向被告甲○○借款一百三十萬元之債
    務云云。然證人即被告戊○○對於其向被告甲○○借款過程
    中，是否知悉被告甲○○如何籌措一百三十萬元現款，於本
    院行準備程序中，原供稱：「‧‧‧甲○○借錢給我在場人
    還有一位叫阿勇的人‧‧‧他『沒有』告訴我錢從何來‧‧
    ‧」云云（本院卷一第一二一頁背面），嗣於本院審理時則
    證稱：「（在現場甲○○有無跟你說這三十萬元是乙○○借
    你？）『有』。」云云（本院卷二第二四六頁背面），先後
    不一。對於借款之時間為何，被告戊○○於本院行準備程序
    中供稱：向被告甲○○借款之時間係在『九十二年五月底』
    云云（本院卷一第一二一頁背面），亦與被告甲○○於本院
    審理時所自承：「‧‧‧戊○○來找我時候是『五月初』的
    時候‧‧‧」云云（本院卷二第二四０頁背面）相左。且證
    人即被告戊○○所指之上開房屋，經向管轄法院臺灣板橋地
    方法院查詢結果，並未受理上開房屋之強制執行案件，此有
    臺灣板橋地方法院民事執行處九十五年八月二十一日板院輔
    九五執新行字第二三號函一份附卷可按（本院卷三第三五頁
    ）。而證人即被告戊○○之選任辯護人張振興律師嗣於本院
    審理時所提出臺北縣中和地政事務所民眾閱覽〈異動索引〉
    資料一份（本院卷三第二三二頁至第二三四頁），既未載明
    房屋座落門牌號碼，且經選任辯護人自行以螢光筆標示證人
    即被告戊○○所證之強制執行案件資料部分之時間，亦均在
    證人即被告戊○○證稱因無法覓得適當人選參與投標上開房
    屋，遂於九十二年六月九日將一百三十萬元匯還被告甲○○
    之還款時間之後（本院卷二第二四七頁背面），縱若屬實，
    亦難據此逕認與證人即被告戊○○所證向被告甲○○借款參
    與投標之強制執行案件有關。況如證人即被告戊○○證稱其
    向被告甲○○借款係為參與投標上開房屋云云為真，則證人
    即被告戊○○豈有在未看過拍賣公告，亦不知拍賣底價、拍
    賣日期及押標金等細節之情形下，貿然開口向被告甲○○借
    款一百三十萬元，順利借得款項後，又輕易放棄投標之理（
    本院卷二第二四七頁背面、第二四八頁）。是證人即被告戊○○上開於本院審理時翻異前詞，否認其於九十二年六月九
    日匯至被告甲○○萬通商業銀行上開帳戶之一百三十萬元係
    其與被告己○○合資向被告甲○○購買扣案如附表一編號一
    所示第三級毒品愷他命之購毒款項之所證，均係為己及被告
    甲○○脫免卸責之詞，不足採信。
  5.再者，被告甲○○就其所辯借款一百三十萬元予證人即被告
    戊○○之資金來源，於本院行準備程序中供稱：「我是借了
    一百三十萬元給戊○○‧‧‧我跟我朋友借三十萬元，我姊
    姊也借我『三十萬元』，其他的『七十萬元』是我自己的錢
    ‧‧‧」云云（本院卷一第一一五頁背面），嗣於本院審理
    時則稱：除其自有之現款『五十萬元』外，尚分別向其姐即
    證人丁逸柔借款『五十萬元』，以及向證人乙○○借款三十
    萬元，湊足一百三十萬元持交被告戊○○云云（本院卷二第
    二四０頁背面、第二四一頁背面），前後互異其詞。且被告
    甲○○於本院審理時辯稱：證人即被告戊○○向其借款一百
    三十萬元時，其經營泡沫紅茶店每月收入平均約有七萬元至
    八萬元之譜，收入頗佳云云（本院卷二第二四０頁），亦顯
    與依證人乙○○於本院審理時所證：渠借款三十萬元予被告
    甲○○時，因被告甲○○該時失業中，故偶會兼差隨渠外出
    跑車，賺取日薪一千元零花等語（本院卷二第二三八頁背面
    ），足見被告甲○○之經濟狀況理應甚窘，相去甚遠。職是
    ，被告甲○○辯稱其該時經濟狀況尚有餘裕得以借款予證人
    即被告戊○○云云，要非無疑。
  6.另證人乙○○於本院審理時證稱：渠之所以記憶深刻有因被
    告甲○○告知證人即被告戊○○所有之上開房屋遭拍賣一事
    ，亟需用錢，遂於五月份出借三十萬元現款予被告甲○○，
    並陪同被告甲○○將一百三十萬元現款持交證人即被告戊○○之時點，係因該時渠甫於四月份以所經營之安地企業社名
    義向家樂福股份有限公司（下稱家樂福）天母店請得積欠之
    二個月貨運費用未久云云（本院卷二第二三五頁、第二三六
    頁背面），與本院向家樂福天母店函查結果，家樂福天母店
    所應給付予安地企業社之九十二年一月至十二月份貨運費用
    ，均有依序次月入帳付訖，並無證人乙○○所證因家樂福天
    母店連續積欠二個月貨運費用，致渠對於係在五月份借款三
    十萬元予被告甲○○之時間印象深刻之情事，此觀諸家樂福
    天母店九十二年二月份至十二月份之請購單各二份即明（本
    院卷三第三七頁至第五八頁）。準此，堪認證人乙○○上開
    所證係附和被告甲○○之詞，不值採信。至證人丁逸柔雖於
    本院審理時證稱曾借款五十萬元予被告甲○○，縱屬真實，
    惟證人丁逸柔於本院審理時既證稱：業已無法記憶借款時點
    為何等語不諱（本院卷三第一五四頁），自難認該筆借款予
    本案有關。總此，被告甲○○辯稱證人即被告戊○○於九十
    二年六月九日匯至其萬通商業銀行上開帳戶之一百三十萬元
    款項，係證人即被告戊○○用以清償其先前借予證人即被告
    戊○○之一百三十萬元債務云云，係與證人即被告戊○○相
    互勾串杜撰之詞，亦無可採。證人即被告戊○○於九十二年
    六月九日匯至被告甲○○萬通商業銀行上開帳戶中之一百三
    十萬元款項，確係證人即被告戊○○、己○○向被告甲○○
    購買扣案如附表一編號一所示第三級毒品愷他命之款項無誤
    。
  7.再參以第三級毒品愷他命為法律禁止持有、轉讓之物，取得
    不易，被告甲○○茍非意圖販賣營利，賺取販入後轉手賣出
    之價差，焉有甘冒遭追訴處罰之刑責，容許被告戊○○、己○○僅支付共計一百四十萬元購毒款項，尚欠款五十二萬元
    ，自行出資為被告戊○○、己○○販入扣案如附表一編號一
    所示之第三級毒品愷他命後，再原價轉讓予被告戊○○、己○○之理可言。從而，被告甲○○顯係出於意圖營利之犯意
    而販入扣案如附表一編號一所示第三級毒品愷他命後，再行
    賣出予被告戊○○、己○○，至為灼然。此外，並如附表一
    編號一所示第三級毒品愷他命扣案可資佐證，事證明確，被
    告甲○○上開販賣如附表一編號一所示第三級毒品愷他命之
    犯行，洵堪認定，應予依法論處。
  (二)被告戊○○部分：
  1.被告戊○○販賣第二級毒品部分：被告戊○○先後在不詳地
    點，以每顆一百三十元至一百四十元之價格，將其在臺北市
    ○○○路與研究院路口及臺北市○○路○○道附近等處，以
    每顆一百二十五元之價格，向綽號「水哥」之證人王戴勝（
    業經另案判決有罪確定在案）所販入含有第二級毒品ＭＤＭ
    Ａ、ＭＤＡ成分，共計約一萬顆之搖頭丸，轉售予被告己○○等情，業經被告戊○○於偵查中坦承：「‧‧搖頭丸是找
    水哥拿，買過上萬顆，最早一顆一二五元‧‧‧」、「‧‧
    ‧一萬顆交己○○去賣。」、「我拿了搖頭丸均交己○○。
    」等語不諱（偵字第一三五四一號卷第二一二頁背面、第二
    五０頁、第二五一頁），並據證人即被告己○○於偵查中及
    本院審理時證稱：確有先後多次向被告戊○○購買搖頭丸，
    每一百顆進價一萬三千元至一萬四千元不等（亦即每顆一百
    三十元至一百四十元）等語屬實（偵字第一三五四一號卷第
    二一三頁背面、第二一四頁；本院卷一第二二一頁），且經
    證人王戴勝於警詢及偵查中證稱：「我與『小陳』交易‧‧
    ‧每次均是『小陳』北上到臺北市○○○路○段與研究院路
    口，或是松江路與農安街口一帶跟我碰面，由『小陳』先把
    錢交給我，再由我去向綽號『成哥』之黃進成買‧‧‧再將
    上述毒品拿去原地交給『小陳』，每次『小陳』所買的搖頭
    丸毒品數量約二千至四千顆。」、「‧‧‧黃（意指另案被
    告黃進成）賣我一顆一二０元，我賣陳（意指被告戊○○）
    一顆一二五元。」等語在卷（九十二年度偵字第一二五四０
    號卷第三八頁背面、第七二頁、第一五二頁背面；他字第三
    八四一號卷第四五至四七頁），經核被告戊○○上開所供之
    販入、售出價格及販賣數量，與證人即被告己○○及證人王
    戴勝上開所證各節相符，自堪信證人即被告己○○及證人王
    戴勝上開證述，非虛可採。證人即被告己○○嗣於本院審理
    時改口證稱：其所販賣之含有第二級毒品ＭＤＭＡ、ＭＤＡ
    成分之搖頭丸，並非向被告戊○○所購買云云，顯不符實，
    無可採信。又被告戊○○以每顆一百二十五元之價格，先後
    向證人王戴勝販入含有第二級毒品ＭＤＭＡ、ＭＤＡ成分，
    共計約一萬顆之搖頭丸時，均有營利之意圖，且其嗣後再以
    高於進價即每顆一百三十元至一百四十元不等之價格全數轉
    售予被告己○○時，亦確有從中賺取每顆五元之價差牟利，
    亦屬灼然。被告戊○○辯稱未販賣含有第二級毒品ＭＤＭＡ
    、ＭＤＡ成分之搖頭丸牟利云云，委無可採。此外，並有本
    院九十二年度訴字第二０二五號刑事判決、臺灣高等法院九
    十三年度上重訴字第三四號、九十年度上重更（一）字第五
    六號刑事判決及最高法院九十三年度台上字第五四五九號刑
    事判決各一份在卷可徵。被告戊○○此部分之販賣第二級毒
    品之販行，已堪認定。
  2.販賣第三級毒品部分：扣案如附表一編號一所示第三級毒品
    愷他命，確係證人即被告戊○○、己○○合資以每公斤四十
    八萬元之價格，向被告甲○○所販入，被告己○○占其中三
    公斤，餘一公斤歸被告戊○○所有之事實，已如前述，而被
    告己○○、戊○○在販入扣案如附表一編號一所示第三級毒
    品愷他命後，旋在上開「天堂鳥汽車旅館」第六五一號房內
    ，拆裝並以烤箱烘乾販入之第三級毒品愷他命，預以摻入扣
    案如附表一編號二所示之咖啡因增加重量後，再將第三級毒
    品愷他命分裝轉售牟利等情，亦經證人即被告己○○於警詢
    時及本院審理時證述無訛（偵字第一三五四一號卷第二０頁
    背面；本院卷三第八四頁），如被告戊○○與被告己○○合
    資販入扣案如附表一編號一所示第三級毒品愷他命中之一公
    斤時，僅為供己施用，則其試圖提高所販入之第三級毒品愷
    他命純度尚有未及，焉有反為增加重量，而在第三級毒品愷
    他命中摻入咖啡因粉，降低愷他命之純度及藥性，提高用藥
    之不適性之可能。況被告戊○○依其所辯在上開房屋亦遭拍
    賣，經濟狀況不佳，負債累累之情形下，僅為供己施用，即
    一次販入囤積重達一公斤之第三級毒品愷他命，實已遠超過
    施用者持有之合理數量，並與施用者均係小額購買之常情相
    悖。如非意圖販賣以牟取買賣間差價利得，斷無甘冒遭警查
    緝之高度風險，而購入上開數量龐大之第三級毒品愷他命。
    是以，被告戊○○辯稱僅為供己施用而販入扣案如附表一編
    號一所示第三級毒品愷他命中之一公斤云云，顯係卸責之詞
    ，不值採信。其在與被告己○○合資販入扣案如附表一編號
    一所示第三級毒品愷他命中之一公斤時，主觀上即有將之分
    裝轉售牟利賺取價差之營利意圖甚明。又販賣毒品罪，不以
    販入之後，復行賣出為必要，只須意圖營利而販入或賣出，
    有一於此，犯罪即應成立。是被告戊○○基於營利意圖而與
    被告己○○合資向被告甲○○販入扣案如附表一編號一所示
    第三級毒品愷他命時，其販賣第三級愷他命犯行，即已成立
    ，雖販入後未及賣出即在上開「天堂鳥汽車旅館」第六五一
    號房內為警查獲，亦然。其此部分之販賣第三級毒品愷他命
    犯行，亦堪認定。
  (三)被告己○○、庚○○、辛○○販賣第二級毒品及第三級毒品
    部分：
  1.此業經(1)被告己○○於警詢時、偵查中及本院行準備程序中
    坦承：「以我為主在大桃園地區搖頭ＰＵＢ店販賣Ｋ他命及
    搖頭丸的成員有同居人庚○○（綽號大姊）、壬○○（綽號
    螞蟻）、丁○○（綽號小白）、辛○○（綽號阿凱）‧‧‧
    他們均是幫我在批Ｋ他命及搖頭丸給桃園地區搖頭ＰＵＢ店
    內的小藥頭。」（偵字第一三五四一號卷第一九頁）、「‧
    ‧‧我都在桃園的獅子王舞廳販賣，有賣給裡面的舞客及賣
    給裡面的藥頭‧‧‧ＭＤＭＡ我都是買一百顆，大約是一萬
    三、四千元，Ｋ他命買進來的價格是每一百克五萬元至五萬
    五千元，ＭＤＭＡ賣出的價格一顆二百元，Ｋ他命一公克賣
    七百元‧‧‧」、「毒品部分我承認有賣二級毒品搖頭丸、
    三級毒品Ｋ他命，九十二年二月開始賣，我都在桃園縣桃園
    市的獅子王舞廳賣，買進ＭＤＭＡ、Ｋ他命的價格都是如同
    我之前所講的，我陸續賣到九十二年六月十四日被抓到為止
    ，就沒有再賣了‧‧‧」（本院卷一第二二一頁；本院卷二
    第七八頁背面）等語；(2)被告庚○○於偵查中及本院行準備
    程序時供稱：「有幫己○○賣，從九十二年四月開始，在桃
    園獅子王。」（偵字第一三五四一號卷第二一五頁）、「‧
    ‧‧我承認我有與己○○、壬○○、辛○○、丁○○一起販
    賣毒品‧‧‧」、「己○○是我的男朋友，當時我們兩人住
    在一起，我知道他在賣二、三級毒品，當時他跟別人買二、
    三級毒品後，我會幫他清點數量，並打電話聯絡賣方，跟賣
    方講說我們要多少的ＭＤＭＡ、Ｋ他命，約好時間、地點，
    然後我再跟己○○講，由他自己去拿貨，我有負責保管ＭＤ
    ＭＡ、Ｋ他命，他去舞廳賣毒品時我會跟他去玩‧‧‧我幫
    他聯絡賣方時，我知道他是要拿來賣給別人的。」（本院卷
    一第二二一頁背面；本院卷二第七九頁）等語；(3)被告辛○○於本院行準備程序時供稱：「我只是介紹朋友跟己○○買
    過Ｋ他命，大概從九十二年三月份到九十二年六月十四日被
    抓為止，我都有介紹朋友跟己○○購買ＭＤＭＡ，都是在獅
    子王舞廳買的，因為我知道己○○有賣搖頭丸、Ｋ他命，有
    朋友想買，所以我才介紹他們跟己○○買，因為己○○賣的
    價錢比較便宜而且品質比較好‧‧‧才介紹朋友跟他買‧‧
    ‧ＭＤＭＡ他一顆賣我兩百元，Ｋ他命一瓶六、七百元。」
    （本院卷二第七九頁）等語在卷。
  2.並經證人即同案被告壬○○於警、偵詢中及於本院行準備程
    序時證述：「我所應得之利潤就是一顆搖頭丸抽新臺幣五十
    元至一百元，Ｋ他命抽二百元至三百元不等‧‧‧」、「（
    己○○為何會給你搖頭丸、大麻、Ｋ他命等物品？）是我幫
    己○○賣搖頭丸及Ｋ他命所以才給我的。」、「在桃園市○○路獅子王大舞廳內販賣‧‧‧」、「己○○大約每一個月
    給我新臺幣一萬元左右。」（偵字第一三五四一號卷第三０
    頁背面、第七一頁）、「‧‧‧只有運送及保管，我從中抽
    取利潤幫己○○及小陳運送，從九十二年四月開始送。」（
    偵字第一三五四一號卷第二一四頁背面）、「‧‧‧第一次
    被查獲部分我承認我負責保管Ｋ他命，我是把東西帶著然後
    把東西交給別人，是己○○告訴我要把東西交給什麼人，東
    西交給人家之後，對方會給我一個信封袋‧‧‧我覺得信封
    袋裡面應該放現金，但是我沒有打開看。」、「‧‧‧我只
    是負責保管而已，有的人只有購買單種，也有人二種都買的
    。」（本院卷一第二二一頁背面、第二七０頁背面）等語屬
    實。且有臺北市政府警察局執行通訊監察案件之00000
    00000號、0000000000號、0000000
    000號、0000000000號譯文表各一份在卷可按
    ，以及如附表一編號一至編號四、編號七至編號十三、編號
    十六至編號十八所示之物；如附表二編號一至編號二二所示
    之物扣案暨鑑定通知書附卷可資佐證。被告己○○嗣後辯稱
    僅其一人販賣含有第二級毒品ＭＤＭＡ、ＭＤＡ成分之搖頭
    丸及第三級毒品愷他命牟利云云，顯係迴護被告庚○○、辛○○及同案被告壬○○、丁○○之詞，不足採信。被告庚○○、辛○○均辯稱並無參與販賣第二級毒品及第三級毒品之
    行為云云，亦係卸責之詞，要無可採。被告己○○、庚○○
    、辛○○上開販賣第二級毒品及第三級毒品之販行，均堪認
    定。
  (四)被告己○○違反槍砲彈藥刀械管制條例部分：
    此亦經被告己○○於本院行準備程序時坦承：「‧‧‧子彈
    是我在高雄的朋友送給我看的，所以我一直留在身上，被查
    獲半年前在高雄市○○路朋友的家，他的外號叫阿火，是他
    拿給我的‧‧‧」、「‧‧‧槍砲的部分第一次被查到的改
    造子彈六顆是朋友在九十二年六月十四日被查獲前半年送我
    當裝飾品的‧‧‧」（本院卷一第八０頁；本院卷二第七八
    頁背面），而扣案改造子彈六顆經送鑑驗結果，認均係由玩
    具槍用金屬彈殼加裝直徑約八ｍｍ土造金屬彈頭而成之改造
    子彈，經採樣二顆試射結果，均可擊發，認均具殺傷力，此
    有內政部警政署刑事警察局九十二年七月七日刑鑑字第０九
    二０一二一０七七號槍彈鑑定書一份暨照片三張在卷可稽（
    偵字第一三五四一號卷第二三九頁至第二四三頁）。堪認被
    告己○○上開自白屬實可採，其上開未經許可，持有子彈之
    犯行亦臻明確。
三、按被告等行為後，刑法部分條文業於九十四年一月七日修正
    ，九十四年二月二日公布，九十五年七月一日施行，現行刑
    法第二條第一項規定：「行為後法律有變更者，適用行為時
    之法律。但行為後之法律有利於行為人者，適用最有利於行
    為人之法律。」，上開規定乃與刑法第一條罪刑法定主義契
    合，而貫徹法律禁止溯及既往原則，係規範行為後法律變更
    所生新舊法律比較適用之準據法，是刑法第二條本身雖經修
    正，但刑法第二條既屬適用法律之準據法，本身尚無比較新
    舊法之問題，應一律適用裁判時之現行刑法第二條規定以決
    定適用之刑罰法律，先予敘明。而本次刑法修正之比較新舊
    法，應就罪刑有關之共犯、未遂犯、想像競合犯、牽連犯、
    連續犯、結合犯，以及累犯加重、自首減輕暨其他法定加減
    原因（如身分加減）與加減例等一切情形，綜其全部罪刑之
    結果而為比較（最高法院九十五年五月二十三日九十五年度
    第八次刑庭會議決議參照）。茲查：
  (一)刑法第二十八條共犯之規定，於修正前之規定為：「二人以
    上共同實施犯罪之行為者，皆為正犯」，修正施行後之規定
    則為：「二人以上共同實行犯罪之行為者，皆為正犯」，本
    條之修正理由係為排除陰謀共同正犯、預備共同正犯於本條
    所規定之正犯之外，僅為文字修正，自無新舊法之比較問題
    。本案被告己○○、庚○○、辛○○及同案被告丁○○、壬○○就上開如事實一、(二)所示之犯行間；被告己○○、戊○○及同案被告壬○○就上開如事實一、(三)所示之犯行間；被
    告甲○○與該真實姓名、年籍均不詳之成年男子共三人就上
    開如事實一、(三)所示之犯行間；均係共同實行犯罪行為之共
    同正犯。
  (二)刑法第五十六條連續犯之規定，業經修正刪除，此刪除雖非
    犯罪構成要件之變更，但顯已影響行為人刑罰之法律效果，
    自屬法律有變更，應依新法第二條第一項規定為新舊法之比
    較（最高法院九十五年第八次刑事庭會議決議參照）。新法
    修正施行後，被告戊○○上開如事實一、(一)所示先後販賣含
    有第二級毒品ＭＤＭＡ、ＭＤＡ成分之搖頭丸之犯行；以及
    被告己○○、庚○○、辛○○上開如事實一、(一)所示先後販
    賣含有第二級毒品ＭＤＭＡ、ＭＤＡ成分之搖頭丸及第三級
    毒品愷他命之犯行；即須分論併罰，是比較新舊法之結果，
    應適用較有利於被告等之行為時法律即修正前刑法第五十六
    條規定，論以連續犯。
  (三)修正前刑法第五十一條第五款規定：「宣告多數有期徒刑者
    ，於各刑中之最長期以上，各刑合併之刑期以下，定其刑期
    。但不得逾二十年」；修正後刑法第五十一條第五款規定：
    「宣告多數有期徒刑者，於各刑中之最長期以上，各刑合併
    之刑期以下，定其刑期。但不得逾三十年」，經比較新舊法
    之結果，以修正前刑法第五十一條第五款規定較有利於行為
    人。
四、核被告己○○所為，係犯槍砲彈藥刀械管制條例第十二條第
    四項之未經許可，持有子彈罪（按槍砲彈藥刀械管制條例雖
    於九十四年一月二十六日修正公布，然並未修正槍砲彈藥刀
    械管制條例第十二條規定，自不生比較新舊法之問題，併予
    敘明）及毒品危害防制條例第四條第二項、第三項之販賣第
    二級毒品、第三級毒品罪；被告庚○○、辛○○、戊○○均
    係犯毒品危害防制條例第四條第二項、第三項之販賣第二級
    毒品、第三級毒品罪；被告甲○○係犯毒品危害防制條例第
    四條第三項之販賣第三級毒品罪。被告甲○○持有第三級毒
    品愷他命之低度行為，應為其販賣第三級毒品愷他命之高度
    行為所吸收；被告戊○○、己○○、庚○○、辛○○持有含
    第二級毒品ＭＤＭＡ、ＭＤＡ成分之搖頭丸及第三級毒品愷
    他命之低度行為，均應分別為其販賣含第二級毒品ＭＤＭＡ
    、ＭＤＡ成分之搖頭丸及第三級毒品愷他命之高度行為所吸
    收，均不另論罪。被告己○○、庚○○、辛○○及同案被告
    丁○○、壬○○就上開如事實一、(二)所示之犯行間；被告己○○、戊○○及同案被告壬○○就上開如事實一、(三)所示之
    犯行間；被告甲○○與真實姓名、年籍均不詳之成年男子共
    三人就上開如事實一、(三)所示之犯行間，均分別有犯意聯絡
    及行為分擔，均應依刑法第二十八條規定，論以共同正犯。
    被告戊○○先後多次販賣含第二級毒品ＭＤＭＡ、ＭＤＡ成
    分之搖頭丸之犯行；被告己○○、庚○○、辛○○上開先後
    多次販賣含第二級毒品ＭＤＭＡ、ＭＤＡ成分之搖頭丸及第
    三級毒品愷他命之犯行，均時間緊接，犯罪構成要件相同，
    顯係基於概括犯意反覆為之，均應依修正前刑法第五十六條
    連續犯之規定，以一罪論，並就被告己○○、庚○○、辛○○連續販賣第三級毒品犯行部分，加重其刑。至被告戊○○
    、己○○、庚○○、辛○○連續販賣第二級毒品犯行部分，
    茲因毒品危害防制條例第四條第二項之法定刑為無期徒刑或
    七年以上有期徒刑，而依刑法第六十五條第一項規定，法定
    刑為無期徒刑部分，不得加重，且本件對於被告戊○○、己○○、庚○○、辛○○連續販賣第二級毒品犯行部分，亦未
    諭知罰金刑，爰不加重其刑，併此敘明。被告己○○同時持
    有具殺傷力之改造子彈六顆，因均係觸犯同一罪名之罪且僅
    侵害各罪所欲保護之單一社會法益，僅構成單純一罪。又被
    告戊○○、庚○○、辛○○上開所犯二罪間罪，以及被告己○○上開所犯三罪間，均犯意個別，行為互異，應予分論併
    罰。爰審酌被告等犯罪之動機、目的、手段、被告甲○○販
    賣扣案如附表一編號一所示第三級毒品愷他命之數量甚鉅；
    被告戊○○、己○○、庚○○、辛○○販賣含第二級毒品Ｍ
    ＤＭＡ、ＭＤＡ成分之搖頭丸及第三級毒品愷他命之次數、
    期間、數量、所得，被告等販賣毒品供他人施用，危害對他
    人身心，被告己○○持有之改造子彈數量，危害社會治安，
    所生危害以及被告甲○○犯後自始至終均矢口否認犯行，甚
    而與證人乙○○及被告己○○、戊○○相互勾串，隨意編指
    上情，全然不知悔改；被告戊○○飾詞狡辯犯行；被告己○○雖坦承犯行，然就被告甲○○、戊○○、庚○○、辛○○
    部分做證時，仍多所迴護，杜撰上情；被告庚○○、辛○○
    坦承犯行後，又翻異前詞之態度等一切情狀，各量處如主文
    所示之刑，至被告己○○併科罰金部分，關於易服勞役之折
    算標準，修正前刑法第四十二條第二項規定：「易服勞役以
    一元以上三元以下，折算一日。但勞役期限不得逾六個月。
    」、第三項規定：「罰金總額折算逾六個月之日數者，以罰
    金總額與六個月之日數比例折算。」，其易服勞役折算標準
    ，再依修正前罰金罰鍰提高標準條例第二條之規定提高一百
    倍再折算為新臺幣後，係以新臺幣三百元以上九百元以下折
    算一日，現行刑法第四十二條則將原條文之第二項、第三項
    分別改列於第三項、第五項，其第三項規定：「易服勞役以
    新臺幣一千元、二千元或三千元折算一日。但勞役期限不得
    逾一年。」；第五項規定：「罰金總額折算逾一年之日數者
    ，以罰金總額與一年之日數比例折算。依前項所定之期限，
    亦同。」。經比較前開規定，依修正後刑法第四十二條第三
    項前段規定，其易服勞役之折算標準較高，對被告較為有利
    ，應適用被告行為後即修正後刑法之規定諭知易服勞役之折
    算標準。並就被告戊○○、己○○、庚○○、辛○○，依修
    正前刑法第五十一條第五款規定，分別定其應執行之刑。至
    扣案如附表二編號四至編號十八所示含有ＭＤＭＡ、ＭＤＡ
    成分之第二級毒品搖頭丸，以及扣案如附表一編號一、附表
    二編號一、編號十九所示之第三級毒品愷他命，均係查獲之
    毒品，應依毒品危害防制條例第十八條第一項前段規定，不
    問屬於犯人與否，均諭知沒收銷燬之。扣案如附表一編號二
    至編號十三、編號十五至編號十八、編號二十、附表二編號
    二、編號三、編號二十至編號二八、編號三一所示之物，則
    係分屬被告戊○○、己○○、庚○○、辛○○所有之物，此
    分別經被告戊○○、己○○、庚○○、辛○○於警詢時及本
    院審理時供述在卷，其中扣案如附表一編號二至編號十三、
    編號二十所示之物，係供被告戊○○、己○○本件販賣第三
    級毒品愷他命預備所用之物；扣案如附表二編號二、編號三
    、編號二十、編號二二、二七、二八，均係供被告己○○、
    庚○○、辛○○共同販賣第三級毒品所用或預備之物；扣案
    如附表二編號二一、二五、二六係供被告己○○、庚○○、
    辛○○共同販賣第二級毒品及第三級毒品所用或預備之物；
    扣案如附表一編號十五所示之物，係供被告戊○○對外聯繫
    販賣第二級毒品及第三級毒品所用之物，以及扣案如附表三
    編號一至編號三、編號五所示之物，均係供被告戊○○販賣
    第二級毒品及第三級毒品所用或預備之物，均應依刑法第三
    十八條第一項第二款規定，併予宣告沒收。扣案如附表一編
    號十六至編號十八、如附表二編號二三、二四、三一，則係
    供被告己○○、庚○○、辛○○及共犯即同案被告丁○○、
    壬○○對外聯繫販賣第二級毒品及第三級毒品所用之物。至
    扣案如附表一編號十四所示之現金二萬七千七百元、如附表
    二編號三三所示之現金五萬零二百元及如附表二編號二九、
    三十、三二、附表三編號四所示之物，雖係分屬被告等所有
    之物，然無法證明係供本件犯罪所用或預備之物，抑或係因
    本件犯罪所得之物；而附表一編號十九所示之物，則非被告
    等所有，又均非違禁物，本院依法自均無從予以宣告沒收，
    附此敘明。扣案如附表二編號三四所示之改造子彈六顆中，
    尚未經試射擊發之改造子彈四顆，均係被告己○○所有，供
    其本件犯罪所用之物，應依刑法第三十八條第一項第二款規
    定，併予宣告沒收。至另業經鑑定試射擊發之改造子彈二顆
    ，均因試射擊發不具完整結構，試射後的彈頭、彈殼，已非
    供犯罪所用之物，又非違禁物，本院依法亦不得併予宣告沒
    收。再者，被告甲○○販賣第三級毒品愷他命所得一百四十
    萬元；被告戊○○販賣第二級毒品所得一百三十萬元；被告
    己○○、庚○○、辛○○販賣第二級毒品所得二百萬元，均
    應依毒品危害防制條例第十九條第一項之規定宣告沒收之，
    如全部或一部不能沒收時，分別以其等財產抵償之。至被告
    己○○、庚○○、辛○○上開連續販賣含有第三級毒品愷他
    命所得部分，因無法界定其等販賣之次數、數量，致無法計
    算犯罪總得，爰不就此宣告沒收及諭知全部或一部不能沒收
    時，分別以其等財產抵償之，附此敘明。
五、本件公訴意旨另以：被告戊○○並有意圖營利，而自九十二
    年二月間起，在臺北市○○○路等多處，向被告甲○○購買
    第三級毒品愷他命後，轉賣予被告丙○○牟利。因認被告戊○○、甲○○就此部分涉犯違反毒品危害防制條例第四條第
    三項之販賣第三級毒品愷他命罪嫌云云。
  (一)然按犯罪事實應依證據認定之，無證據不得認定其犯罪事實
    ；不能證明被告犯罪者，應諭知無罪之判決，刑事訴訟法第
    一百五十四條第二項、第三百零一條第一項分別定有明文。
    且認定犯罪事實所憑之證據，雖不以直接證據為限，間接證
    據亦包括在內，然無論直接或間接證據，其為訴訟上之證明
    ，須於通常一般之人均不致於有所懷疑，而得確信其為真實
    之程度者，始得據以為有罪之認定，倘其證明尚未達到此一
    程度，而有合理性懷疑之存在時，即無從為有罪之認定，此
    有最高法院七十六年台上字第四九八六號判例意旨可資參照
    。
  (二)公訴意旨認被告戊○○、甲○○涉有此部分之販賣第三級毒
    品愷他命罪嫌，無非係以被告戊○○之供述，證人丙○○之
    證述，為其主要論罪論據。然訊據被告戊○○、甲○○堅決
    否認涉有此部分之販賣第三級毒品愷他命犯行，被告戊○○
    辯稱：並未向被告甲○○販入第三級毒品愷他命，亦無轉賣
    第三級毒品愷他命予被告己○○、證人丙○○等語；被告甲○○辯稱：並未販賣第三級毒品愷他命與被告戊○○等語。
  (三)經查：
  1.被告戊○○於警詢中雖坦認證人丙○○係其第三級毒品愷他
    命之下線，其有提供第三級毒品愷他命供證人丙○○販賣牟
    利云云（偵字第一三五四一號卷第一０頁、第一一頁），以
    及證稱：除上開如事實一、(三)所示與被告己○○合資共同向
    被告甲○○購買如附表一編號一所示之第三級毒品愷他命四
    包外，尚曾於為警查獲前一個月，與被告甲○○有過一次毒
    品交易云云（偵字第一三五四一號卷第一一頁）。然被告戊○○之警詢筆錄，既經被告戊○○提出任意性之抗辯，並因
    無法證明警詢筆錄記載內容，均係出於被告戊○○自由意志
    所為之陳述，認不具證據能力，而予以排除在案，已如前述
    ，則被告戊○○就其及被告甲○○此部分涉有販賣第三級毒
    品犯行之自白及證述內容，自均不得採為被告戊○○、甲○○此部分犯行之論罪依據。
  2.又證人丙○○固亦有於警詢時證稱：「（你於十四日為警查
    獲暨平日之毒品來源為何？如何交易？價格為何？）我以前
    係向綽號叫『陳哥』之有人購得時間、地點都不一定，有時
    他送到我現住地給我，共向『陳哥』購買三次毒品，每次都
    向『陳哥』購買二十瓶，每瓶價格新臺幣五百元‧‧‧」、
    「綽號『陳哥』就是你們警方於昨（十四）日在桃園市天堂
    鳥汽車旅館查獲之男子戊○○‧‧‧」等語（偵字第一三五
    四二號卷第五頁）。惟此業經證人丙○○於本院審理時證稱
    ：渠係因遭員警脅迫，始違反渠自由意志依員警業已自行製
    作完成之筆錄內容朗讀等語在卷（本院卷三第二一七頁），
    而證人丙○○警詢筆錄之製作方式，雖係採一問一答方式，
    然證人丙○○於回答問題時，諸如「購入」、「自行」、「
    毛重」、「淨重」、「購入」、「係於」、「於昨（十四）
    日」、「自行加工」等，均係非口語化之用語，且部分段落
    有依照業已繕打完畢之內容覆述之情形，此業經證人丙○○
    另案因違反毒品危害防制條例案件，現由臺灣桃園地方法院
    以九十三年度訴字第七三號案件審理中，當庭勘驗證人丙○○警詢錄音帶無訛，並經本院調取臺灣桃園地方法院上開案
    件卷宗核閱屬實，有臺灣桃園地方法院上開案件九十五年六
    月七日審判筆錄一份在卷可佐。是證人丙○○之警詢筆錄，
    既無法證明記載內容，均係出於證人丙○○自由意志所為之
    陳述，當不具證據能力，亦應予以排除，不得作為證據。
  3.是公訴人此部分所指被告戊○○、甲○○涉有販賣第三級毒
    品愷他命犯行，僅憑之單一證據，就被告戊○○而言，即為
    證人丙○○之證述，就被告甲○○而言，即為被告戊○○之
    供述。在被告戊○○部分，觀諸證人丙○○於偵查中雖證稱
    ：「（有向小陳買Ｋ他命？）有，拿過三次，從九十二年三
    月間開始，他拿來我家及獅子王舞廳‧‧‧」等語（偵字第
    一三五四一號卷第二一六頁）。惟證人丙○○於本院審理時
    則證稱：未曾向被告戊○○購買第三級毒品愷他命等語（本
    院卷三第二一五頁背面），前後證述不一，且查無其他積極
    證據可資佐證人丙○○於偵查中之證述，較之本院審理時之
    證述可採，自難僅憑證人丙○○上開先後不一之證述內容，
    作為認定被告戊○○涉有公訴人此部分所指販賣第三級毒品
    愷他命犯行之唯一證據。至被告甲○○部分，酌諸被告戊○○於偵查中證稱：「‧‧‧Ｋ他命是找丁東明（應為甲○○
    之誤繕）拿‧‧‧」等語（偵字第一三五四一號卷第二一三
    頁），語焉不詳，再對照被告戊○○該次偵查筆錄之供述內
    容，實無法得知被告戊○○上開證述，是否係指其與被告己○○於上開如事實一、(三)所示該次合資共同向被告甲○○購
    買如附表一編號一所示第三級毒品愷他命，抑或另有其他，
    此外，亦查無其他積極證據足以佐證，自亦不得據此逕認被
    告甲○○另涉有此部分販賣第三級毒品愷他命予被告戊○○
    之犯行。
  4.揆諸前揭規定與判例意旨，被告戊○○、甲○○此部分之犯
    行均屬不能證明，原均應依法為無罪判決之諭知。然因公訴
    人認被告戊○○、甲○○此部分之販賣第三級毒品愷他命之
    之犯行，與其等上開業經起訴並經本院論罪科刑之販賣第三
    級毒品愷他命之犯行，分別係基於概括犯意反覆為之，有刑
    法修正前之連續犯之裁判上一罪關係，本院爰均不另為無罪
    之諭知，附此敘明。
六、移送併辦意旨另以：
  (一)臺灣桃園地方法院檢察署檢察官九十二年度偵字第一七九九
    六號案件部分：被告己○○、庚○○與同案被告壬○○共同
    基於販賣毒品之犯意聯絡，自九十二年六月間起，在桃園縣
    市多處舞廳販賣第二級毒品ＭＤＭＡ、第三級毒品愷他命與
    不特定多數人，嗣於同年十月二十日十二時許，經警在桃園
    縣桃園市○○○路○段三二一號四樓之四，查獲被告己○○
    、庚○○及同案被告壬○○共同持有ＭＤＭＡ三百七十九顆
    、愷他命一百四十二公克及五十一瓶、帳冊、研磨工具、磅
    秤等物品，另被告己○○持有具殺傷力之改造玩具手槍一支
    、彈匣二個、子彈六發、子彈底火一盒等物品。因認被告己○○、庚○○就此涉犯毒品危害防制條例第四條第二項、第
    三項之販賣第二級毒品及第三級毒品等罪嫌，被告己○○並
    涉違反槍砲彈藥刀械管制條例第十一條第四項之未經許可持
    有可發射子彈具有殺傷力之改造手槍、第十二條第四項之未
    經許可持有子彈等罪嫌。
  (二)臺灣苗栗地方法院檢察署檢察官九十四年度偵字第九六四號
    案件部分：被告己○○基於販賣第二級毒品ＭＤＭＡ及第三
    級毒品愷他命牟利之概括犯意，自九十三年三月初起在苗栗
    縣苗栗市文山里七鄰文山一０三之二四號徐紫軒住處（涉嫌
    販賣ＭＤＭＡ及愷他命犯行另案提起公訴），以每顆ＭＤＭ
    Ａ二百元至三百元不等、愷他命每公克六百至七百元不等之
    價格，連續多次販賣ＭＤＭＡ及愷他命予徐紫軒（每次販賣
    之數量為ＭＤＭＡ五十顆、愷他命五十公克）。嗣徐紫軒於
    九十三年六月二十三日十四時十分許，在上址為警會同法務
    部調查局台中市調查站、苗栗縣調查站共同查獲，並經徐紫
    軒之供述，始悉上情。因認被告己○○就此涉犯毒品危害防
    制條例第四條第二項、第三項之販賣第二級毒品及第三級毒
    品等罪嫌。
  (三)臺灣桃園地方法院檢察署檢察官九十五年度偵字第三六四八
    號案件部分：被告己○○、庚○○、辛○○及另案被告蔡資
    政（另行提起公訴）等人為牟取不法利益，自九十二年間起
    ，共組一販賣毒品集團，由被告己○○、庚○○為首，分別
    向桃園縣大園鄉之某姓名年籍不詳綽號「阿康」之成年男子
    、桃園縣桃園市之姓名年籍不詳綽號「華哥」及「小東」之
    成年男子、臺北縣三重市之某姓名年籍不詳綽號「阿俊」之
    成年男子購買第二級毒品ＭＤＭＡ及第三級毒品愷他命後，
    指使被告辛○○及另案被告蔡資政，在桃園縣轄內多處舞廳
    或在某約定地點，運輸或販賣第二級毒品ＭＤＭＡ及第三級
    毒品愷他命予姓名年籍不詳綽號「阿昌」、「小傑」、「阿
    欽」、「小剛」等不特定多數人，被告辛○○及另案被告蔡
    資政可因此免費施用毒品，且所得利益亦可分得之。嗣行政
    院海岸巡防署北部地區巡防局員警據報得知己○○集資欲購
    入毒品轉售圖利，陸續與「阿康」接洽販售事宜，遂於蒐證
    後，於九十五年二月九日凌晨零時五十分許，至桃園縣桃園
    市○○街一六七號二樓之四己○○租屋處執行搜索，當場查
    獲至該處向己○○購買毒品之曾家福、曾義勝及在場之陳培
    登、潘美枝（上開四人均另為不起訴處分），又於同日四時
    四十分許，在同市○○街一七九號二樓之一被告己○○前租
    屋處，查獲藏匿在該處之被告己○○、庚○○、辛○○及另
    案被告蔡資政及曹家綺、徐培芳等人（上開二人均另為不起
    訴處分），並於上開二住處內扣得不明藥丸二十顆及半錠、
    疑似K他命四包共計二點二二０四公斤、疑似搖頭丸一顆、
    裝有十九顆不明藥丸之心型藥丸盒一個、現金五十萬二千七
    百零七元、畢業證書一張、夾練袋六包、K他命吸食工具一
    組、南屏電信客戶申請書三份、毒品交易帳冊資料一份、行
    動電話（含SIM卡）共十八支、鑰匙四把、皮夾一只、瑞士
    刀一支、福特遙控器鑰匙一只、車牌號碼七一六六－ＫＵ號
    自用小客車一台等犯罪物品及販毒所得。因認被告己○○、
    庚○○、辛○○就此涉犯毒品危害防制條例第四條第二項、
    第三項之販賣第二級毒品及第三級毒品等罪嫌。
  (四)臺灣桃園地方法院檢察署檢察官九十五年度偵字第八六號案
    件部分：被告己○○基於販賣毒品之犯意，於九十四年十一
    月間某時，在某不詳處所販賣第三級毒品愷他命予他人，嗣
    於同年十一月六日凌晨一時三十五分許，搭乘由同案被告壬○○（另案偵查中）所駕駛之車牌號碼為七一六六-KU號自
    小客車，行經國道三號公路北向七十二公里處（桃園縣龍潭
    鄉路段），為警攔檢查獲，並扣得其所有之搖頭丸一包（共
    七顆，毛重共計一點六五公克）及愷他命六包（毛重共計二
    五一點八公克）等物，始悉上情。因認被告己○○就此涉犯
    毒品危害防制條例第四條第三項之販賣第三級毒品罪嫌。
七、按所謂同一案件，就裁判上一罪之連續犯或牽連犯而言，必
    須各部分之事實間，足以構成牽連犯，想像競合犯或連續犯
    情形，始稱相當；若行為人先後行為無方法，結果之牽連關
    係，或非本於初發之概括犯意，而犯構成要件相同之罪之行
    為者，即無由成立牽連犯或連續犯，自無刑事訴訟法上所稱
    之同一案件可言。茲查：
  (一)被告己○○、庚○○、辛○○如上開移送併案意旨所載為警
    查獲之時間，分別為九十二年十月二十日、九十三年六月二
    十三日、於九十四年十一月六日及九十五年二月九日，距離
    其本案上開業經起訴並經本院論罪科刑之販賣第二級毒品及
    第三級毒品之行為時間，至少業已分別相隔達四個月、一年
    、二年五個月及二年八個月之久，且除其等為警查獲時所扣
    得之第二級毒品及第三級毒品外，並無積極證據證明其等在
    此期間內均有連續不斷販賣第二級毒品及第三級毒品之犯行
    ，且經被告己○○、庚○○、辛○○於本院審理時一再否認
    其等在九十二年六月十四日本案部分為警查獲後，仍有繼續
    販賣第二級毒品及第三級毒品之行為，是被告己○○、庚○○、辛○○上開移送併案意旨所指之犯行，均顯係其等在本
    案為警查獲後，另萌意圖營利之犯意，另起爐灶而為，要難
    認上開移送併案審理部分，與被告己○○、庚○○、辛○○
    上開業經起訴並經本院論罪科刑之販賣第二級毒品及第三級
    毒品之犯行間，有時間緊接，且係基於同一概括犯意反覆而
    為之修正前刑法第五十六條連續犯之裁判上一罪關係，本院
    自不得併予審理，應分別退回原檢察官處，另行依法處理。
  (二)被告己○○上開移送併案意旨(一)所指違反槍砲彈藥刀械管制
    條例第十一條第四項之未經許可持有可發射子彈具有殺傷力
    之改造手槍、第十二條第四項之未經許可持有子彈等罪嫌，
    該部分之扣案槍、彈均係被告己○○之友人，亦即真實姓名
    、年籍均不詳，綽號「世玉」之成年男子向被告己○○借用
    車輛後遺留在車內，委託被告代為保管之物，此業經被告己○○於該案警、偵詢中以及本院行準備程序時供述在卷（臺
    灣板橋地方法院九十二年度偵字第一九四七一號卷第一二頁
    背面、第二一頁；本院卷二第七八頁背面），是被告己○○
    縱然知悉該綽號「世玉」之成年男子遺留在其車內之物品為
    何，其亦無自己管領予以持有之意，其此部分之所為，應屬
    寄藏行為。又槍砲彈藥刀械管制條例上規定之「持有」與「
    寄藏」二種行為，固均為將物品置於自己實力支配之下。然
    前者乃指為自己管領之目的，將物品移入自己實力支配之下
    ；後者則係以為他人管領之目的，將物品移入自己實力支配
    之下之意，其態樣、要件並不儘相同，亦不成立連續犯，本
    院自亦無從併予審理，應退回原檢察官處，另行依法處理。
據上論斷，應依刑事訴訟法第二百九十九條第一項前段，毒品危
害防制條例第四條第二項、第三項、第十八條第一項前段、第十
九條第一項，槍砲彈藥刀械管制條例第十二條第四項，刑法第二
條第一項、第十一條前段、第二十八條，修正前刑法第五十六條
、第五十一條第五款，修正後刑法第四十二條第三項前段、第三
十八條第一項第一款、第二款，判決如主文。
本案經檢察官高怡修到庭執行職務。
中　　華　　民　　國　　96　　年　　5 　　月　　8 　　日
                        臺灣臺北地方法院刑事第十五庭
                            審判長法　官  廖文妤
  　　　　　　　　　　　　　　　  法　官  楊台清
　　　　　　　　　　　　　　　　  法　官  吳麗英
以上正本證明與原本無異。
如不服本判決，應於收受送達後十日內向本院提出上訴書狀，其
未敘述上訴之理由者並得於提起上訴後十日內向本院補提理由書
（均須按他造當事人之人數附繕本）。
                                  書記官  田華仁
中　　華　　民　　國　　96　　年　　5 　　月　　8 　　日
附錄本案論罪科刑所犯法條全文
毒品危害防制條例第四條：
製造、運輸、販賣第一級毒品者，處死刑或無期徒刑；處無期徒
刑者，得併科新臺幣一千萬元以下罰金。
製造、運輸、販賣第二級毒品者，處無期徒刑或七年以上有期徒
刑，得併科新臺幣七百萬元以下罰金。
製造、運輸、販賣第三級毒品者，處五年以上有期徒刑，得併科
新臺幣五百萬元以下罰金。
製造、運輸、販賣第四級毒品者，處三年以上十年以下有期徒刑
，得併科新臺幣三百萬元以下罰金。
製造、運輸、販賣專供製造或施用毒品之器具者，處一年以上七
年以下有期徒刑，得併科新臺幣一百萬元以下罰金。
前五項之未遂犯罰之。
槍砲彈藥刀械管制條例第十二條：
未經許可，製造、販賣或運輸子彈者，處一年以上七年以下有期
徒刑，併科新台幣五百萬元以下罰金。
未經許可，轉讓、出租或出借子彈者，處六月以上五年以下有期
徒刑，併科新台幣三百萬元以下罰金。
意圖供自己或他人犯罪之用，而犯前二項之罪者，處三年以上十年以下有
期徒刑，併科新台幣七百萬元以下罰金。
未經許可，持有、寄藏或意圖販賣而陳列子彈者，處五年以下有期徒刑，
併科新台幣三百萬元以下罰金。
第一項至第三項之未遂犯罰之。
【附表一】
┌────────────────────────────────────────┐
│查獲時間：九十二年六月十四日晚上八時許                                          │
│查獲地點：桃園縣桃園市○○○路○段六九巷一二號「天堂鳥汽車旅館」第六五一號房    │
├──┬─────────────────┬─────────────┬─────┤
│編號│扣  案  物  品  名  稱  及  數  量│鑑      驗      報      告│備    註  │
├──┼─────────────────┼─────────────┼─────┤
│    │均含第三級毒品愷他命（Ketamine）成│內政部警政署刑事警察局九十│九十二年度│
│    │分之白色粉末四包（合計毛重四二二九│二年八月二十六日刑鑑字第０│偵字第一五│
│ 一 │‧三五公克，合計淨重四一０二‧九一│000000000號鑑驗通│四一六號卷│
│    │公克，驗餘合計淨重四一０一‧八二公│知書（鑑驗結果十一）      │第五九頁  │
│    │克）                              │                          │          │
├──┼─────────────────┼─────────────┼─────┤
│    │含咖啡因成分之粉末二罐（合計毛重一│同上鑑定通知書（鑑驗結果十│同上偵卷第│
│ 二 │一００‧七一公克，合計淨重九五七‧│三）                      │六０頁    │
│    │七五公克，驗餘合計淨重九五七‧二０│                          │          │
│    │公克）                            │                          │          │
├──┼─────────────────┼─────────────┼─────┤
│ 三 │(1)電子秤一台                      │                          │戊○○所有│
│    │(2)電子秤一台                      │                          │己○○所有│
├──┼─────────────────┼─────────────┼─────┤
│ 四 │刷子一把                          │                          │己○○所有│
├──┼─────────────────┼─────────────┼─────┤
│ 五 │烤箱一台                          │                          │戊○○所有│
├──┼─────────────────┼─────────────┼─────┤
│ 六 │分裝盤四個                        │                          │戊○○所有│
├──┼─────────────────┼─────────────┼─────┤
│ 七 │夾子一支                          │                          │戊○○所有│
├──┼─────────────────┼─────────────┼─────┤
│ 八 │分裝用塑膠容器三個                │                          │己○○所有│
├──┼─────────────────┼─────────────┼─────┤
│ 九 │分裝塑膠漏斗一個                  │                          │己○○所有│
├──┼─────────────────┼─────────────┼─────┤
│ 十 │分裝湯匙二個                      │                          │己○○所有│
├──┼─────────────────┼─────────────┼─────┤
│十一│分裝塑膠袋二號四百五十個          │                          │己○○所有│
├──┼─────────────────┼─────────────┼─────┤
│十二│分裝塑膠袋三號二百九十個          │                          │己○○所有│
├──┼─────────────────┼─────────────┼─────┤
│十三│分裝塑膠袋四號三十五個            │                          │己○○所有│
│    │                                  │                          │          │
├──┼─────────────────┼─────────────┼─────┤
│    │現金二萬七千七百元（其中九千五百元│                          │          │
│十四│係己○○所有；一萬零五百元係戊○○│                          │          │
│    │所有；四千四百元係壬○○所有；三千│                          │          │
│    │三百元係丁○○所有）              │                          │          │
├──┼─────────────────┼─────────────┼─────┤
│    │大壩廠牌行動電話一支（含門號092738│                          │戊○○所有│
│十五│4315號ＳＩＭ卡一張）、摩托羅拉廠牌│                          │          │
│    │行動電話一支（含門號0000000000號Ｓ│                          │          │
│    │ＩＭ卡一張）                      │                          │          │
├──┼─────────────────┼─────────────┼─────┤
│十六│諾基亞廠牌行動電話一支（含門號0938│                          │己○○所有│
│    │900751號ＳＩＭ卡一張）            │                          │          │
├──┼─────────────────┼─────────────┼─────┤
│十七│諾基亞廠牌行動電話一支（含門號0938│                          │壬○○所有│
│    │941617號ＳＩＭ卡一張）            │                          │          │
├──┼─────────────────┼─────────────┼─────┤
│    │神寶廠牌行動電話一支（含門號039425│                          │丁○○所有│
│十八│2384號ＳＩＭ卡一張）、I66廠牌行動 │                          │          │
│    │電話一支（含門號0000000000號ＳＩＭ│                          │          │
│    │卡一張）                          │                          │          │
├──┼─────────────────┼─────────────┼─────┤
│    │諾基亞廠牌行動電話一支（含00000000│                          │林書屏所有│
│十九│05號ＳＩＭ卡一張）、PHST88廠牌行動│                          │          │
│    │電話一支（含0000000000號ＳＩＭ卡一│                          │          │
│    │張）                              │                          │          │
├──┼─────────────────┼─────────────┼─────┤
│二十│計算機一台                        │                          │戊○○所有│
└──┴─────────────────┴─────────────┴─────┘
【附表二】
┌────────────────────────────────────────┐
│查獲時間：九十二年六月十四日晚上八時三十分許                                    │
│查獲地點：桃園縣桃園市○○路六五八巷一號二四樓之三                              │
├──┬─────────────────┬─────────────┬─────┤
│編號│扣  案  物  品  名  稱  及  數  量│鑑      驗      報      告│備    註  │
├──┼─────────────────┼─────────────┼─────┤
│    │均含第三級毒品愷他命（Ketamine）成│內政部警政署刑事警察局九十│九十二年度│
│    │分之白色粉末十四瓶（合計毛重二五‧│二年八月二十六日刑鑑字第０│偵字第一五│
│ 一 │五０公克，合計淨重二四‧六一公克，│000000000號鑑驗通│四一六號卷│
│    │驗餘合計淨重二四‧二一公克）      │知書（鑑驗結果六）        │第五八頁、│
│    │                                  │                          │第五九頁  │
│    │                                  │                          │          │
│    │                                  │                          │          │
├──┼─────────────────┼─────────────┼─────┤
│    │含Lidocaine（麻醉劑）成分及微量Dip│同上鑑驗通知書（鑑驗結果十│同上偵卷第│
│    │henhydramine（抗組織胺類藥物）成分│二）                      │六０頁    │
│ 二 │之麻醉粉一瓶（毛重八七一‧六二公克│                          │          │
│    │，淨重六０五‧二八公克，驗餘淨重六│                          │          │
│    │０五‧０五公克）                  │                          │          │
├──┼─────────────────┼─────────────┼─────┤
│    │含Diphenhydramine（抗組織胺類藥物 │同上鑑驗通知書（鑑驗結果十│同上偵卷第│
│ 三 │）成分，俗稱美娜粉之粉末一瓶（毛重│三）                      │六０頁    │
│    │八七一‧六二公克，淨重六０五‧二八│                          │          │
│    │公克，驗餘淨重六０五‧０五公克）  │                          │          │
├──┼─────────────────┼─────────────┼─────┤
│    │均含第二級毒品ＭＤＡ成分，其上有「│同上鑑驗通知書（鑑驗結果九│同上偵卷第│
│    │＋」及「／」圖案之土黃色藥錠一包（│）                        │五九頁    │
│ 四 │毛重六０九‧四五公克，淨重五九七‧│                          │          │
│    │八一公克，驗餘淨重五九七‧二九公克│                          │          │
│    │）                                │                          │          │
├──┼─────────────────┼─────────────┼─────┤
│    │均含第二級毒品ＭＤＭＡ成分，其上有│同上鑑驗通知書（鑑驗結果四│同上偵卷第│
│ 五 │「／」圖案之粉紅色藥錠一包（毛重八│）                        │五七頁    │
│    │‧八六公克，淨重八‧二九公克，驗餘│                          │          │
│    │淨重八‧０三公克）                │                          │          │
├──┼─────────────────┼─────────────┼─────┤
│    │均含第二級毒品ＭＤＭＡ成分，其上有│同上鑑驗通知書（鑑驗結果五│同上偵卷第│
│    │「眼鏡」及「／」圖樣之淺藍色藥錠五│(一)）                      │五七頁、第│
│ 六 │顆（淨重一‧五七公克，驗餘淨重一‧│                          │五八頁    │
│    │三一公克）                        │                          │          │
├──┼─────────────────┼─────────────┤          │
│    │均含第二級毒品ＭＤＡ成分，其上有「│同上鑑驗通知書（鑑驗結果五│          │
│ 七 │＋」及「／」圖樣之土黃色藥錠四顆（│(二)）                      │          │
│    │淨重一‧四五公克，驗餘淨重一‧一三│                          │          │
│    │公克）                            │                          │          │
├──┼─────────────────┼─────────────┤          │
│    │均含第二級毒品ＭＤＭＡ成分，其上有│同上鑑驗通知書（鑑驗結果五│          │
│ 八 │「SPA」字樣之紅色藥錠三顆（淨重０ │(三)）                      │          │
│    │‧八九公克，驗餘淨重０‧六七公克）│                          │          │
├──┼─────────────────┼─────────────┤          │
│    │均含第二級毒品ＭＤＭＡ成分，其上有│同上鑑驗通知書（鑑驗結果五│          │
│ 九 │「梅花」圖樣之黃色藥錠二顆（淨重０│(四)）                      │          │
│    │‧六一公克，驗餘淨重０‧三五公克）│                          │          │
├──┼─────────────────┼─────────────┤          │
│    │均含第二級毒品ＭＤＡ成分，其上有「│同上鑑驗通知書（鑑驗結果五│          │
│ 十 │鑽石」圖樣之橘色藥錠二顆（淨重０‧│(五)）                      │          │
│    │四二公克，驗餘淨重０‧三一公克）  │                          │          │
├──┼─────────────────┼─────────────┤          │
│    │含第二級毒品ＭＤＭＡ成分，其上有「│同上鑑驗通知書（鑑驗結果五│          │
│十一│Ｘ」字樣之粉紅色藥錠一顆（淨重０‧│(六)）                      │          │
│    │三一公克，驗餘淨重０‧一０公克）  │                          │          │
├──┼─────────────────┼─────────────┤          │
│    │含第二級毒品ＭＤＭＡ成分，其上有「│同上鑑驗通知書（鑑驗結果五│          │
│十二│笑臉」及「／」圖樣之紅色藥錠一顆（│(七)）                      │          │
│    │淨重０‧三０公克，驗餘淨重０‧一五│                          │          │
│    │公克）                            │                          │          │
├──┼─────────────────┼─────────────┤          │
│    │含第二級毒品ＭＤＭＡ成分，其上有「│同上鑑驗通知書（鑑驗結果五│          │
│十三│／」圖樣及「Ｍ」字樣之紅色藥錠一顆│(八)）                      │          │
│    │（淨重０‧三０公克，驗餘淨重０‧一│                          │          │
│    │五公克）                          │                          │          │
├──┼─────────────────┼─────────────┤          │
│    │含第二級毒品ＭＤＭＡ成分，其上有「│同上鑑驗通知書（鑑驗結果五│          │
│十四│寶塔」及「／」圖樣之藍色藥錠一顆（│(九)）                      │          │
│    │淨重０‧三０公克，驗餘淨重０‧一一│                          │          │
│    │公克）                            │                          │          │
├──┼─────────────────┼─────────────┤          │
│    │含第二級毒品ＭＤＭＡ成分，其上有「│同上鑑驗通知書（鑑驗結果五│          │
│十五│鑽石」及「／」圖樣之淺黃色藥錠一顆│(十)）                      │          │
│    │（淨重０‧二九公克，驗餘淨重０‧一│                          │          │
│    │三公克）                          │                          │          │
├──┼─────────────────┼─────────────┤          │
│    │含第二級毒品ＭＤＭＡ成分，其上有「│同上鑑驗通知書（鑑驗結果五│          │
│十六│棕櫚樹」及「／」圖樣之淺綠色藥錠一│(十一)）                      │          │
│    │顆（淨重０‧三二公克，驗餘淨重０‧│                          │          │
│    │一三公克）                        │                          │          │
├──┼─────────────────┼─────────────┤          │
│    │含第二級毒品ＭＤＭＡ成分，其上有「│同上鑑驗通知書（鑑驗結果五│          │
│    │兔子」圖樣之淺咖啡色藥錠一顆（淨重│(十二)）                      │          │
│十七│０‧二八公克，驗餘淨重０‧０八公克│                          │          │
│    │）                                │                          │          │
├──┼─────────────────┼─────────────┤          │
│    │含第二級毒品ＭＤＡ及微量ＭＤＭＡ成│同上鑑驗通知書（鑑驗結果五│          │
│十八│分之深咖啡色藥錠半顆（淨重０‧一三│(十三)）                      │          │
│    │公克，驗餘淨重０‧０五公克）      │                          │          │
├──┼─────────────────┼─────────────┼─────┤
│    │均含第三級毒品愷他命成分之粉末一包│同上鑑驗通知書（鑑驗結果八│同上偵卷第│
│十九│（毛重三‧八三公克，淨重二‧六一公│）                        │五九頁    │
│    │克，驗餘淨重二‧二一公克）        │                          │          │
├──┼─────────────────┼─────────────┼─────┤
│    │含Caffeine（咖啡因）成分之白色粉末│同上鑑驗通知書（鑑驗結果十│同上偵卷第│
│二十│一瓶（毛重五六二‧一八公克，淨重四│）                        │五九頁    │
│    │九六‧四八公克，驗餘淨重四九五‧五│                          │          │
│    │０公克）                          │                          │          │
├──┼─────────────────┼─────────────┼─────┤
│二一│電子計算機一台                    │                          │          │
├──┼─────────────────┼─────────────┼─────┤
│二二│裝愷他命之空瓶（含蓋）五盒        │                          │          │
├──┼─────────────────┼─────────────┼─────┤
│二三│TOPLUX行動電話一支（含門號00000000│                          │          │
│    │63號ＳＩＭ卡一張）                │                          │          │
├──┼─────────────────┼─────────────┼─────┤
│二四│諾基亞行動電話一支（含門號00000000│                          │          │
│    │37號ＳＩＭ卡一張）                │                          │          │
├──┼─────────────────┼─────────────┼─────┤
│二五│帳冊四本                          │                          │          │
├──┼─────────────────┼─────────────┼─────┤
│二六│分裝袋三包                        │                          │          │
├──┼─────────────────┼─────────────┼─────┤
│二七│攪拌機一台                        │                          │          │
├──┼─────────────────┼─────────────┼─────┤
│二八│研磨器一組                        │                          │          │
├──┼─────────────────┼─────────────┼─────┤
│二九│吸食器九個                        │                          │          │
├──┼─────────────────┼─────────────┼─────┤
│三十│己○○郵局存摺二本                │                          │          │
├──┼─────────────────┼─────────────┼─────┤
│三一│辛○○所有之GPLUS行動電話一支（含 │                          │          │
│    │門號0000000000號ＳＩＭ卡一張）    │                          │          │
├──┼─────────────────┼─────────────┼─────┤
│三二│壬○○所有之郵局存摺一本          │                          │          │
├──┼─────────────────┼─────────────┼─────┤
│三三│現金五萬零二百元（其中一萬四千九百│                          │          │
│    │元係庚○○所有；三萬五千三百元係陳│                          │          │
│    │啟文所有）                        │                          │          │
├──┼─────────────────┼─────────────┼─────┤
│三四│具殺傷力子彈六顆（其中二顆業經試射│                          │          │
│    │擊發）                            │                          │          │
└──┴─────────────────┴─────────────┴─────┘
【附表三】
┌───────────────────────────────────┐
│查獲時間：九十二年六月十四日晚上十時四十分許                          │
│查獲地點：桃園縣桃園市○○路二八０號十七樓之四                        │
├──┬──────────────────────────┬─────┤
│編號│扣    案     物    品    名    稱     及    數    量│備      註│
├──┼──────────────────────────┼─────┤
│  一│分裝袋二包                                          │戊○○    │
├──┼──────────────────────────┼─────┤
│  二│帳冊一張                                            │戊○○    │
├──┼──────────────────────────┼─────┤
│  三│名冊一張                                            │戊○○    │
├──┼──────────────────────────┼─────┤
│  四│甲○○萬通銀行帳號一張                              │戊○○    │
├──┼──────────────────────────┼─────┤
│  五│計算機一台                                          │戊○○    │
└──┴──────────────────────────┴─────┘
